臺灣基隆地方法院刑事判決　　　　　　　 96年度易字第332號
公　訴　人　臺灣基隆地方法院檢察署檢察官
被　　　告　乙○○
上列被告因竊盜案件，經檢察官聲請簡易判決處刑（96年度偵字
第2127號），本院認有刑事訴訟法第451條之1第4項但書之情形
，改依通常程序審理，判決如下：
    主  文
乙○○攜帶兇器竊盜，處有期徒刑柒月，扣案之鐵撬及黑色把手
之十字螺絲起子各壹支均沒收。又攜帶兇器竊盜，處有期徒刑伍
月，扣案之一字螺絲起子、尖嘴鉗各壹支均沒收。應執行有期徒
刑玖月，扣案之鐵撬、黑色把手之十字螺絲起子、一字螺絲起子
及尖嘴鉗各壹支均沒收。
    事  實
一、乙○○因無正常職業，缺錢花用，乃意圖為自己不法之所有
    ，先後為以下竊盜犯行：
  (一)於民國96年3月12日18時15分許，駕駛車牌號碼2N-7476號自
    小貨車，至基隆市○○區○○街8之1號前30公尺處自來水廠
    瑪東加壓站，以客觀上足以對人之生命、身體安全構成威脅
    之兇器一字螺絲起子及尖嘴鉗各1支，竊取配電箱之不鏽鋼
    鐵門（價值約2萬3千元），得手後以上開自小貨車運離現場
    ，嗣於96年3月27日載運配電箱不鏽鋼鐵門及其家中白鐵狗
    籠等物，至臺北市○○街355之7號承優金屬工業有限公司，
    轉賣給不知情之回收商丙○○，得款新臺幣（下同）10,640
    元。
  (二)復於96年3月底至4月初晚間某時（起訴書誤載為96年3月12
    日14時、15時許），駕駛前揭自小貨車，至臺北縣石門鄉竹
    子湖1號，接續竊取己○○所有停放在該屋旁吉普車右前座
    之白鐵腳踏板1塊、陳春燕所有置於雜物間白鐵攤販架上之
    白鐵部分及供應該屋水源置於屋外之丁○○所有白鐵水塔1
    個，得手後以上述自小貨車載運逃離現場。
    乙○○為事實(一)犯行之隔日早上，瑪東里里長辛○○巡邏時
    發現配電箱不鏽鋼鐵門遭竊，旋即通知臺灣自來水公司人員
    甲○○，並調閱監視器錄影畫面發現竊嫌駕駛之自小貨車車
    牌號碼後，由甲○○報警處理。警方乃循線於96年4月4日17
    時30分，在臺北市○○街335之7號，當場查獲駕駛上開自小
    貨車載運白鐵腳踏板、白鐵攤販架、白鐵水塔欲至上址銷售
    之乙○○，乙○○並在警方詢問下，坦承竊取上述物品，就
    事實(二)警方尚未發覺之犯行，自首而接受裁判。
二、案經基隆市警察局移送臺灣基隆地方法院檢察署檢察官偵查
    起訴。
    理  由
一、證據能力方面
    本案下列所引各項被告以外之人於審判外之言詞或書面陳述
    ，被告於本院審判期日調查證據時，已知該等證據係屬審判
    外之陳述，迄本院言詞辯論終結前均未就該等證據之證據能
    力聲明異議，本院審酌該等言詞或書面陳述作成之情況，並
    無非法取得等不適當之情形，且經本院於審判期日依法進行
    證據之調查、辯論，被告於訴訟上之程序權，已受保障，依
    刑事訴訟法第159條之5之規定，自有證據能力。
二、認定事實所憑之證據及理由
　(一)上揭事實，業據被告於本院審理時供承不諱，核與證人甲○○於警詢、本院訊問時證述；被害人己○○、丁○○於警詢
    指訴、偵查及本院訊問時證述；被害人戊○○於警詢指訴之
    被竊情節相符，並經證人侯賀仁於警詢及本院審理時證述曾
    於96年3月27日向被告購入白鐵等語明確，且被告確於96 年
    3月12日18時15分許，駕駛車牌號碼2N-7476號自小貨車，至
    瑪東加壓站，持金屬工具竊取配電箱不鏽鋼鐵門，亦經本院
    當庭勘驗瑪東加壓站之監視錄影光碟畫面無訛，有本院96年
    7 月2日勘驗筆錄附卷可按。此外，復有監視錄影光碟翻拍
    照片13張、案發現場照片14張及贓物認領保管單3紙、收受
    物品、舊貨、五金廢料或廢棄物登記表在卷可稽，堪認被告
    之自白與事實相符。本案事證明確，被告犯行堪以認定，應
    依法論科。
  (二)至證人甲○○於警詢及本院訊問時雖證述瑪東加壓站尚有壓
    力箱鐵門及電錶箱被竊，惟被告堅詞否認有竊取此部分物品
    ，且經本院勘驗瑪東加壓站之監視錄影光碟畫面，僅見被告
    配電箱大鐵門竊走，未見其竊走壓力箱鐵門及電錶箱，自不
    足證明被告有竊取此部分物品，併此敘明。
三、論罪科刑
  (一)按刑法321條第1項第3款之攜帶兇器竊盜罪，係以行為人攜
    帶兇器為其加重要件，此所謂兇器，其種類並無限制，凡客
    觀上足以對人之生命、身體安全構成威脅，具有危險性之兇
    器均屬之，且祇須行竊時攜帶此種具危險性之兇器為已足，
    並不以攜帶之初有行兇之意圖為必要（最高法院79年臺上字
    第5253號判例意旨參照），亦不以將該兇器自他地攜往行竊
    地為必要（最高法院62年臺上字第2489號判例意旨參照），
    是不問該兇器係行為人自行攜往行竊現場，或在竊盜現場臨
    時持以行竊，均應論行為人以攜帶兇器竊盜罪。查扣案之螺
    絲起子、鐵撬、尖嘴鉗（如本院拍攝之照片所示），均屬金
    屬材質，質地堅硬，倘持之朝人體揮戳，對人之生命、身體
    安全均足以構成威脅，屬具有危險性之兇器，被告持以為上
    述2竊盜犯行，核其事實(一)、(二)之所為，均係犯刑法第321條
    第1項第3款之攜帶兇器竊盜罪。公訴人漏未斟酌此點，而認
    其所為均係犯刑法第320條第1項之竊盜罪，尚有未洽，惟其
    基本事實同一，本院自應予審理，並變更其起訴法條。
  (二)又按數行為於同時同地或密切接近之時地實施，「侵害同一
    之法益」，各行為之獨立性極為薄弱，依一般社會健全觀念
    ，在時間差距上，難以強行分開，在刑法評價上，以視為數
    個舉動之接續施行，合為包括之一行為予以評價，較為合理
    ，則屬接續犯，而為包括之一罪（最高法院86年臺上字第32
    95號判例意旨參照），且所謂「接續侵害同一法益」，倘係
    侵害財產法益，並不以侵害同一所有權人為必要，縱所有權
    人不同，然侵害同一占有權或監督權時，認僅侵害一法益而
    成立一罪（最高法院29年上字第1403號、62年臺上字第407
    號判例意旨參照）。本案被告於96年3月底某日所竊取之吉
    普車內之白鐵腳踏板、白鐵攤販架之白鐵部分及白鐵水塔，
    雖分屬不同人所有，惟白鐵攤販架係置於臺北縣石門鄉竹子
    湖1號三合院雜物間內、被害人己○○所有之吉普車則係放
    置於該三合院前、白鐵水塔亦為該三合院之水塔，從外觀均
    可看出係該三合院所有之物，業據證人丁○○、己○○於本
    院訊問時證述明確（見本院96年5月28日訊問筆錄），故上
    述白鐵腳踏板、白鐵攤販架及白鐵水塔顯屬同一監督權之範
    圍，被告於密切接近之時間及地點予以先後竊取，屬一犯意
    下接續多次行為，侵害同一法益，為接續犯，應僅成立一罪
    ，公訴人認被告分別竊取白鐵腳踏板、白鐵攤販架之白鐵部
    分及白鐵水塔之行為，應予分論併罰，自有未洽。
  (三)查被害人己○○、戊○○、丁○○所有之白鐵腳踏板、白鐵
    攤販架之白鐵部分及白鐵水塔被竊後，並未報案，業據被害
    人己○○、戊○○、丁○○於警詢時陳述甚詳，顯見警方在
    被告坦承事實(二)犯行前，並不知被告車上所載之白鐵係遭竊
    之贓物，故被告在警察查獲時，自白事實(二)之竊取白鐵犯行
    ，並配合警方調查至現場指認，乃對未發覺之罪自首而接受
    裁判，爰就事實(二)竊盜犯行，依刑法第62條前段規定減輕其
    刑。
  (四)被告所為事實(一)、(二)2次攜帶兇器竊盜犯行，犯意各別，行
    為互殊，應予分論併罰。
  (五)又起訴書認被告有竊取瑪東加壓站之壓力箱鐵門及電錶箱部
    分，並無證據足以證明，已如前述，惟此部分竊盜犯行與起
    訴之竊取配電箱不鏽鋼鐵門部分，屬接續犯之單純一罪關係
    ，自不另為無罪之諭知。
  (六)爰審酌被告因謀生不易、經濟困難而為本案竊盜犯行之動機
    ，所竊取加壓站配電箱不鏽鋼鐵門將造成配電箱無防護屏障
    而產生漏電及機器損害，對社會秩序之維護及被害人財產法
    益侵害非微，暨其並無前科之素行、犯後未坦承全部犯行，
    迄本院逐一調查證據後，始坦承全部犯行之態度等一切情狀
    ，就其所犯上述2罪，分別量處如主文所示之刑，並定其應
    執行刑，以示懲儆。
  (七)扣案之鐵撬、一字螺絲起字及黑色把手之十字螺絲起子、尖
    嘴鉗各1支，均係被告所有，供本案竊盜犯行所用之物，業
    據被告於本院審理時供述甚明，爰依刑法第38條第1項第2款
    規定予以宣告沒收。至扣案之其餘物品，雖係被告所有，惟
    並非本案竊盜犯行所用之物，且被告另用以行竊之扳手1支
    並未扣案，復查無證據足認現仍存在，爰均不予宣告沒收。
據上論斷，應依刑事訴訟法第452條、第284條之1、第299條第1
項前段、第300條，刑法第321條第1項第3款、第62條前段、第51
條第5款、第38條第1項第2款，判決如主文。
本案經檢察官庚○○到庭執行職務。
中　　華　　民　　國　　96　　年　　7 　　月　　13　　日
                  刑事第三庭法  官  王美婷
以上正本證明與原本無異。
對於本件判決如有不服，應於收受送達後10日內，向本院提出上
訴書狀，上訴於臺灣高等法院，並按他造當事人之人數附具繕本
。
中　　華　　民　　國　　96　　年　　7 　　月　　13　　日
                            書記官  劉珍珍
附錄論罪法條：
中華民國刑法第321條第1項第3款
犯竊盜罪而有左列情形之一者，處 6 月以上、 5 年以下有期徒
刑：
三  攜帶兇器而犯之者。
